臺灣苗栗地方法院刑事判決　　　　　　　96年度簡上字第39號
上　訴　人　臺灣苗栗地方法院檢察署檢察官
被　　　告　乙○○
上列上訴人因被告傷害案件，不服本院苗栗簡易庭中華民國96年
2 月26日96年度苗簡字第110 號簡易判決（臺灣苗栗地方法院檢
察署檢察官聲請簡易判決處刑書案號：95年度偵字第5944號），
提起上訴，本院管轄之第二審合議庭判決如下：
    主  文
原判決撤銷。
乙○○犯傷害罪，處拘役貳拾日，如易科罰金，以新臺幣壹仟元
折算壹日，減為拘役拾日，如易科罰金，以新臺幣壹仟元折算壹
日，緩刑貳年。
    事  實
一、乙○○係在苗栗縣後龍鎮○○路53之16號「祥峰二手店」前
    經營檳榔攤之負責人，因同業甲○○所經營位於同鎮○○○
    ○路52-6號之兵海檳榔攤員工，至該處應徵，導致甲○○心
    生不滿，而於民國95年11月1 日上午7 時40份許，前往乙○
    ○之檳榔攤前理論，雙方一言不合，進而發生拉扯。嗣乙○
    ○轉頭欲進入檳榔攤內，甲○○隨即出手拉扯其外套之際，
    乙○○即基於傷害人身體之意思，以拳頭回毆甲○○之左臉
    頰，致甲○○因此受有左臉頰挫傷之傷害。
二、案經甲○○訴由苗栗縣警察局竹南分局報請臺灣苗栗地方法
    院檢察署檢察官偵查起訴。
    理  由
一、上開犯罪事實，業據被告乙○○於本院審理時坦承不諱，核
    與證人即告訴人甲○○於警詢及偵查中所證述之情節大致相
    符，並有重光醫院95年11月1 日醫診字第0316894 號驗傷診
    斷書1 紙在卷可稽，堪認被告之自白與事實相符，本件被告
    傷害犯行，事證明確，應予依法論科。
二、核被告所為，係犯刑法第277 條第1 項之傷害罪。原判決以
    被告犯傷害罪事證明確，判處拘役20日，並諭知如易科罰金
    以新臺幣1 千元折算1 日，其認事用法及量刑固屬妥適，惟
    被告行為後，中華民國96年罪犯減刑條例業於96年7 月4 日
    公布，於同年月16日施行。本件被告傷害犯行之犯罪時間，
    係在96年4 月24日之前，所犯為刑法第277 條第1 項前段之
    罪，合於中華民國96年罪犯減刑條例第2 條第1 項第3 款之
    減刑條件，應依法減其宣告刑2 分之1 ，原判決未及適用減
    刑，顯有未合。上訴意旨以：被告犯後未與告訴人和解，原
    審量刑過輕為由，提起本件上訴，經核固為無理由。惟因原
    審未及審酌上開96年罪犯減刑條例，而未依法減刑，於法顯
    有未洽，自應由本院予以撤銷原判決。
三、爰審酌被告之生活狀況、智識程度、犯罪動機係因與告訴人
    間因同業競爭產生誤會，未能平和處理，並未使用兇器之手
    段尚屬輕微，告訴人所受傷勢程度、被告於本院審理時已與
    告訴人達成民事和解，賠償其所受之損害（見本院96年8 月
    7 日審判筆錄）及犯後坦承犯行等一切情狀，量處如主文所
    示之刑，併諭知易科罰金之折算標準。又被告上開犯行，犯
    罪時間在96年4 月24日以前，其所犯之罪，符合中華民國96
    年罪犯減刑條例有關減刑之規定，爰依該條例第2 條第1 項
    第3 款、第9 條之規定減其刑期2 分之1 並諭知易科罰金之
    折算標準。另被告前未曾受有期徒刑以上刑之宣告，此有臺
    灣高等法院被告前案紀錄表1 份在卷足稽，因一時失慮，偶
    罹刑典，事後已坦承犯行，且與告訴人達成和解，經此刑之
    宣告後，應知所警惕，信無再犯之虞，本院因認暫不執行其
    刑為當，予以宣告緩刑2 年，用啟自新。
據上論斷，應依刑事訴訟法第455 條之1 第1 項、第3 項、第36
9 條第1 項前段、第364 條、第299 條第1 項前段，刑法第277
條第1 項、第41條第1 項前段、第74條第1 項第1 款，刑法施行
法第1 條之1 ，中華民國96年罪犯減刑條例第2 條第1 項第3 款
、第7 條、第9 條，判決如主文。
本案經檢察官洪清秀到庭執行職務。
中　　華　　民　　國　　96　　年　　8 　　月　　30　　日
                  刑事第三庭  審判長法　官  柳章峰
                                    法  官  呂曾達
                                    法  官  林卉聆
以上正本證明與原本無異。
本件不得上訴。
       　　                     　　書記官　盧俊良
中　　華　　民　　國　　96　　年　　8 　　月　　30　　日
附錄論罪科刑之法條全文：
中華民國刑法第277條
（普通傷害罪）
傷害人之身體或健康者，處3 年以下有期徒刑、拘役或1 千元以
下罰金。
犯前項之罪因而致人於死者，處無期徒刑或7 年以上有期徒刑；
致重傷者，處3 年以上10年以下有期徒刑。
